臺灣彰化地方法院刑事判決　　　　　　　　　　　　　九十三年度易字第五五四號
　　公　訴　人　臺灣彰化地方法院檢察署檢察官
　　被　　　告　丙○○
右列被告因竊盜等案件，經檢察官聲請簡易判決處刑（九十三年度偵字第一四０四號
、第一七六五號），本院依通常程序判決如左：
    主  文
丙○○毀棄他人之大門玻璃，足以生損害於他人，累犯，處拘役伍拾玖日，如易科罰
金，以佰元折算壹日。
被訴竊盜部分無罪。
其餘被訴部分公訴不受理。
    事  實
一、丙○○前於民國九十二年間，因犯二起恐嚇罪等案件為本院判處應執行有期徒刑
    五月確定，於九十三年一月十二日執行完畢出監，猶不知悔改，復於九十三年二
    月十五日深夜零時十五分許，因細故在彰化縣竹塘鄉○○街五十七巷口與鄰居乙○○發生言語爭執，竟基於毀損位於上開竹塘街五十七巷十七號乙○○住家大門
    玻璃之犯意，以頭部撞破該大門玻璃一面（市價約新台幣一千元），足生損害於
    乙○○及其家人之利益。嗣為警當場查獲，始知上情。
二、案經乙○○訴由彰化縣警察局二林分局報告臺灣彰化地方法院檢察署檢察官聲請
    簡易判決處刑，本院改依通常程序審理。
    理  由
壹、有罪部分
一、訊之被告丙○○並不否認其當時確有以頭撞破告訴人乙○○住處大門之玻璃一面
    之事實，惟其否認犯罪，辯稱：是告訴人阻止其女婿載伊去西螺看病及拿錢給伊
    ，伊始憤而以頭撞破其大門之玻璃，伊沒有犯罪云云。惟查被告上開毀棄告訴人
    住處大門玻璃之犯罪實，業據告訴人乙○○指述歷歷，並有現場照片八幀附卷可
    相佐證，被告亦不否認其當時確有以頭撞破告訴人住處大門玻璃之事實，雖其主
    張是因上故始憤而以頭撞破告訴人住處之大門玻璃，然此乃被告當時犯罪之動機
    ，並不能因被告有該等理由而得解免其毀棄他人大門玻璃犯行之成立。是其所辯
    ，無非是卸責之詞，被告此部分犯行已堪認定，應依法予以論科。
二、核被告丙○○此部分所為，係犯刑法第三百五十四條之毀棄他人大門玻璃罪。其
    於上述時間，甫因犯恐嚇等罪，經本院判處應執行有期徒刑五月確定，於九十三
    年一月十二日入監執行完畢，有其臺灣彰化地方法院檢察署刑案資料查註紀錄表
    在卷可參，其於五年內再犯本件有期徒刑以上之罪，為累犯，應依法加重其刑。
    爰審酌被告犯罪之動機、目的、方法、手段，其前有犯罪記錄，品行不佳，復為
    細故，竟於夜深之際，當場以頭撞破告訴人住處之大門玻璃，雖僅造成告訴人約
    一千元之財物上損失，但卻已因此而嚴重干擾告訴人居家生活之安寧，所生危害
    難謂輕微，且其犯後非但不知善與告訴人商談和解，反自認違法有理，態度偏差
    ，實有依法導正之必要等一切情狀，量處如主文所示之刑，並諭知易科罰金之折
    算標準，以示懲儆。
貳、無罪部分
一、公訴意旨略以：被告丙○○於同年、月二十五日十三時三十分許，前往彰化縣竹
    塘鄉公所尋訪鄉長丁○○未遇，因懷疑丁○○刻意避不見面，竟先至鄉公所斜對
    面由甲○○所經營之機車行內，徒手竊取扳手一支，得手後再基於毀損之犯意，
    持該扳手敲破丁○○停於鄉公所前之車號Ａ六─五五八三號自小客車擋風玻璃、
    後視鏡玻璃及後車燈蓋，旋為據報前來處理之員警當場查獲，因認被告涉犯刑法
    第三百二十條第一項之竊盜罪嫌等語（其另涉犯毀損丁○○汽車玻璃等財物之犯
    行部分，因丁○○業已撤回告訴，本院就此部分之毀損犯行另為不受理之諭知，
    詳如後述）。
二、本件公訴人起訴被告此部分之犯罪事實，無非是依據被告之部分自白與被害人甲○○之指述為其認定之依據。惟訊之被告丙○○並不否認其當時確有自行取走甲○○所有之扳手一支等事實，惟其堅決否認有竊取該支扳手，辯稱：伊拿走扳手
    時，有向甲○○表示借用之意思，但因甲○○當時正在講電話，並沒有聽到伊向
    其借扳手，伊是要用扳手敲打丁○○的汽車洩憤，並非竊取甲○○之扳手等語。
三、按犯罪事實應依證據認定之，無證據不得認定犯罪事實，又不能證明被告犯罪者
    ，應諭知無罪之判決，此於刑事訴訟法第一百五十四條第二項及同法第三百零一
    條第一項分別定有明文。又刑法第三百二十條第一項所規定之普通竊盜罪之成立
    ，除須客觀上有不告而取走他人財物之行為外，主觀上更應審酌行為人於行為時
    是否有為自己或第三人不法所有之意圖，苟取走他人之物僅係為己供暫時使用，
    非為據以所有，即難認有竊盜之意思。
四、經查：本件被告丙○○固不否認其當時確有在甲○○接聽電話時，自行取走甲○○之上開扳手之事實，然其辯說當時有片面向甲○○表示借用之意思，但未及徵
    得甲○○同意即自行取走該支扳手，並用以敲打丁○○之汽車等語，其此之所述
    ，核與被害人甲○○指述之情節，大致相符，是從客觀行為上而言，公訴人前開
    起訴難謂無憑。然查被告當時取走甲○○所有之扳手，乃係為持以敲打丁○○所
    有之汽車之用，此除據其供承詳細外，本件被害人甲○○及同案被害人丁○○亦
    均明確指稱當時確有目擊被告手持該支扳手敲擊丁○○之汽車之經過，被害人甲○○甚而指稱，當其看到被告持其扳手敲車，其當場質問被告為何拿走其扳手時
    ，被告聞言後，就立即將其扳手丟回其店內等語，是被告辯說其取走該支扳手乃
    係為敲擊丁○○之汽車，應非虛假，參以被告當時係因探訪丁○○未獲，自認丁○○有意閃避，始憤而興起砸損丁○○之汽車以洩恨之意，其係為砸車而取走甲○○之扳手，則依本件事故發生之過程而言，實難認被告有將甲○○之扳手據為
    己有之不法意圖，況該支扳手乃係一般修理機車之工具，價值當非貴重，以當時
    之情況而言，被告應非為據為己有而取走扳手，當僅係為持該扳手砸車爾爾，則
    從是否具備主觀之犯意而言，尚難認被告有竊取扳手犯行之意圖。是公訴人所舉
    之前開證據並不能證明被告有竊取扳手，且本院復查無其他積極證據足以證明被
    告犯罪，則依前揭說明，此部分起訴自應為無罪之諭知。
參、公訴不受理部分
一、按告訴乃論之罪，告訴人於第一審辯論終結前得撤回其告訴，又告訴經撤回者，
    應諭知不受理之判決，刑事訴訟法第二百三十八條第一項、第三百零三條第三款
    定有明文。
二、查本件告訴人丁○○告訴被告丙○○於上述時、地，持甲○○所有之扳手敲打被
    害人丁○○之汽車，致丁○○受有前述損失，起訴書認係觸犯刑法第三百五十四
    條之毀損罪，依同法第三百五十七條之規定，須告訴乃論。茲據告訴人具狀撤回
    其告訴，此經本院當庭向其確認無誤。依照首開說明，此部分應為諭知不受理之
    判決。
三、據上論斷，應依刑事訴訟法第四百五十二條、第二百九十九條第一項前段、第三
    百零一條第一項、第三百零三條第三款、刑法第三百五十四條、第四十七條、第
    四十一條第一項前段、罰金罰鍰提高標準條例第一條前段、第二條，判決如主文
    。
本案經檢察官黃玉琪到庭執行職務。
中    華    民    國    九十三      年      八      月      十三        日
                                臺灣彰化地方法院刑事第一庭
                                    審判長法官  葉  榮  郎
                                    法      官陳  秋  錦
                                    法      官  葛  永  輝
右正本證明與原本無異。
如不服本判決，應於判決送達後十日內向本院提出上訴狀( 須附繕本 )。
告訴人或被害人對於判決如有不服具備理由請求檢察官上訴者，其上訴期間之計算係
以檢察官收受判決正本之日期為準。
                                    法院書記官  施  惠  卿
中    華    民    國    九十三      年      八      月      十六        日
刑法第三百五十四條：
毀棄、損壞前二條以外之他人之物或致令不堪用，足以生損害於公眾或他人者，處二
年以下有期徒刑、拘役或五百元以下罰金。
